【裁判字號】    95,訴,11146
【裁判日期】    951218
【裁判案由】    清償借款
【裁判全文】
臺灣臺北地方法院民事判決             95年度訴字第11146號
原      告  台北富邦商業銀行股份有限公司
法定代理人  甲○○
訴訟代理人  丙○○
被      告  乙○○
上列當事人間清償借款事件，本院於民國95年12月4日言詞辯論
終結，判決如下：
    主      文
被告應給付原告新台幣陸拾肆萬肆仟玖佰壹拾參元，及如附表所
示之利息暨違約金。
訴訟費用由被告負擔。
    事實及理由
一、按當事人得以合意定第一審管轄法院，民事訴訟法第24條第
    1項前段定有明文。查，兩造既已於借據第7條第2項約定，
    同意以本院為第一審管轄法院（見本院卷第7頁），則本院
    就本件訴訟自有管轄權，合先陳明。
二、查，富邦商業銀行股份有限公司因與台北銀行股份有限公司
    合併，由台北銀行股份有限公司為存續公司，並更名為台北
    富邦商業銀行股份有限公司等情，有卷附銀行商業執照、公
    司變更登記表可憑 (見本院卷第20至24頁) ，故本件以台北
    富邦商業銀行股份有限公司為原告，次予敘明。
三、原告主張：被告分別於(一)民國92年5月2日向伊借款新台幣 (
    下同) 300,000 元，約定借款期間至95年5月1日止，利息按
    伊牌告指數型房貸基準利率加碼年息7.23  ﹪機動計算；(二)
    92年7月7日向伊借款500,000元，約定借款期間至95年7月6
    日止，利息按伊牌告指數型房貸基準利率加碼年息7.34﹪機
    動計算；並均約定按月平均攤還本息，如未按期攤還本息時
    ，即喪失期限利益，債務應視為全部到期，如有遲延履行給
    付本金或利息時，除仍按上開利率計息外，逾期清償在6個
    月以內者，按上開利率10％，超過6個月者，超過部份按上
    開利率20%計付違約金。詎被告僅分別繳息至93年2月1日及
    同年2月6日止即未依約清償，依約上列借款應視為全部到期
    。目前尚積欠伊本金644,913元及如附表所示之利息暨違約
    金，爰依借款契約之法律關係，提起本訴等情。並於本院聲
    明：如主文第1項所示。
四、被告則以：伊前因工作不順利，故無力清償等語，資為抗辯
    。並於本院聲明：原告之訴駁回。
五、經查，原告主張上列事實，業據提出借據、放款利率查詢、
    放款帳卡等件為證（見本院卷第7至12頁），並為被告所不
    爭執（見本院卷第18頁反面），故原告主張之事實，堪信為
    真。被告目前雖無力清償，惟此仍無解於其應依上列借款契
    約所應負之清償責任甚明。從而，原告依據借款契約之法律
    關係，訴請被告應給付如主文第1項所示，為有理由，應予
    准許。
六、據上論結，本件原告之訴為有理由，依民事訴訟法第78條，
    判決如主文。
中    華    民    國    95    年    12   月     18    日
                  民事第一庭    法  官  楊絮雲
以上正本係照原本作成
如對本判決上訴，須於判決送達後20日內向本院提出上訴狀
中    華    民    國    95    年     12   月    18    日
                                書記官  高秋芬


司法院資訊處製作；財團法人民間司法改革基金會備份。
